臺灣板橋地方法院刑事判決　　　　　　　 96年度訴字第595號
公　訴　人　臺灣板橋地方法院檢察署檢察官
被　　　告　乙○○
　　　　　　　　　　（另案於臺灣臺北監獄執行中）
上列被告因毒品危害防制條例案件，經檢察官提起公訴（96年度
毒偵字第638 號），本院判決如下：
    主  文
乙○○施用第一級毒品，累犯，處有期徒刑柒月。
扣案海洛因（不含外包裝袋，驗餘淨重零點壹公克）沒收銷燬之
；包裹上開海洛因之外包裝袋（重零點貳肆公克）壹只、注射針
筒壹支均沒收。
    事實及理由
一、本件係依刑事訴訟法第273 條之1 第1 項規定，改依簡式審
    判程序審理，合先敘明。
二、本件犯罪事實、證據均引用如附件起訴書之記載。
三、核被告乙○○所為，係犯毒品危害防制條例第10條第1 項之
    罪，被告施用前持有毒品之行為，為施用之高度行為所吸收
    ，不另論罪。被告有如起訴書所載之前案，並經執行完畢，
    有本院96年3 月5 日言詞辯論終結日列印之臺灣高等法院被
    告前案紀錄表在卷可稽，其於有期徒刑執行完畢後之5 年以
    內，再故意犯本件有期徒刑以上之罪，為累犯，依法加重其
    刑；爰審酌被告素行（本院按：本案原係檢察官以連續犯之
    關係移送本院95年度訴字第2187號案件審理，該案認連續犯
    之規定已經廢除，不在該併案範圍，而退由公訴人另行起訴
    之案件，該案業經本院前述案號判決：被告乙○○連續施用
    第一級毒品，累犯，處有期徒刑壹年。扣案之注射針筒壹支
    、分裝杓壹只均沒收等在卷，附帶說明）、犯罪動機、目的
    、所生危害，及犯罪後坦承犯行之態度等一切情狀，併參處
    前案判決量處刑度酌情量處如主文所示之刑，用期平衡刑之
    適用。扣案海洛因1 包（不含外包裝袋，驗餘淨重0.1 公克
    ），為當場查獲之第一級毒品，不問屬犯人與否，應予沒收
    銷燬之；扣案上開海洛因外包裝袋（重0.24公克）、注射針
    筒1 支，均為被告所有，供犯罪所用，應依刑法第38條第1
    項第2 款規定宣告沒收。
據上論斷，應依刑事訴訟法第273 條之1 第1 項、第299 條第1
項前段、第310 條之2 、第454 條第2 項，毒品危害防制條例第
10條第1 項、第18條第1 項前段，刑法第11條前段、第47條、第
38條第1 項第2 款，判決如主文。
本案經檢察官王家春到庭執行職務。
中　　華　　民　　國　　96　　年　　3 　　月　　12　　日
                        刑事第2 庭法　官  黎錦福
上列正本證明與原本無異。
如不服本判決，應於判決送達後10日內向本院提出上訴狀（應附
繕本），上訴於臺灣高等法院。
                                  書記官  蔡麗春
中　　華　　民　　國　　96　　年　　3 　　月　　12　　日
附錄本案論罪科刑法條全文：
毒品危害防制條例第10條
施用第一級毒品者，處6 月以上5 年以下有期徒刑。
施用第二級毒品者，處3 年以下有期徒刑。
..........................................................
附件：
臺灣板橋地方法院檢察署檢察官起訴書
 　　　　　　　　　　　　　　　　　　 96年度毒偵字第638號
 　　被　　　告　乙○○　男　31歲（民國○○年○月○○日生）
 　　　　　　　　　　　　住臺北縣蘆洲市○○路560號3樓
                         (另案羈押於臺灣臺北看守所)
 　　　　　　　　　　　　身分證統一編號：Ｚ000000000號
 上列被告因違反毒品危害防制條例案件，業經偵查終結，認應提
 起公訴，茲將犯罪事實及證據並所犯法條分敘如下：
         犯  罪  事  實
 一、乙○○前於民國88年間，因違反毒品危害防制條例案件，經
     臺灣高等法院於89年7月10日以89年度上訴字第123號判處有
     期徒刑10月確定；復於89年間，因違反毒品危害防制條例案
     件，經臺灣板橋地方法院於90年3 月19日以89年度重簡字第
     413號各判處有期徒刑4月及4月，並定應執行有期徒刑6月確
     定；又於90年間，因偽造文書案件，經同院於91年2 月15日
     以90年度易緝字第252號判處有期徒刑6月確定，嗣上開有期
     徒刑10月、4月、4月、6月經裁定應執行有期徒刑1 年9月確
     定；再於90年間，因脫逃案件，經同院於91年4月8日以91年
     度簡字第76號判處有期徒刑6 月確定；復於90年間，因毒品
     案件，經該院於91年8月2日以91年度訴字第1005號判處有期
     徒刑7 月確定；又於91年間，因偽造文書案件，經臺灣高等
     法院於92年4月24日以92年度上訴字第437號判處有期徒刑7
     月確定，嗣上開有期徒刑6 月、7月、7月經裁定應執行有期
     徒刑1年5月確定，於95年2 月21日執行完畢。又乙○○於91
     年間，因施用毒品案件，經裁定令入戒治處所施以強制戒治
     ，於92年4 月18日執行完畢。詎其仍不知悔改，於前揭強制
     戒治執行完畢釋放後5 年內，竟基於施用第一級毒品海洛因
     之犯意，於95年7 月16日晚間11時許，在臺北縣蘆洲市○○
     路560號3樓住處內，施用第一級毒品海洛因，嗣經警於95年
     7 月17日下午6時許，在臺北縣蘆洲市○○路560號前查獲，
     扣得第一級毒品海洛因0.1 公克（空包裝重0.24公克），注
     射針筒1 支。
 二、案經臺北縣政府警察局蘆洲分局報告偵辦。
         證  據  並  所  犯  法  條
 一、證據清單
 ┌──┬──────────┬─────────────┐
 │編號│   證  據  方  法   │       待  證  事  實     │
 ├──┼──────────┼─────────────┤
 │ 1  │被告乙○○於警詢中之│施用第一級毒品海洛因之事實│
 │    │自白                │。                        │
 ├──┼──────────┼─────────────┤
 │ 2  │法務部調查局95年8月8│扣案白粉為第一級毒品海洛因│
 │    │日調科壹字第06001230│之事實。                  │
 │    │9號鑑定通知書1件    │                          │
 ├──┼──────────┼─────────────┤
 │ 3  │台灣檢驗科技股份有限│被告施用第一級毒品海洛因之│
 │    │公司95年8月3日濫用藥│事實。                    │
 │    │物尿液檢驗報告      │                          │
 └──┴──────────┴─────────────┘
 二、核被告所為犯毒品危害防制條例第10條第1 項之罪嫌。其施
     用前持有之低度行為，為其施用之高度行為所吸收，不另論
     罪。被告曾受有期徒刑之執行完畢後，5 年內故意再犯本件
     有期徒刑以上之罪，為累犯，有本署刑案資料查註紀錄表在
     卷可參，請依刑法第47條規定加重其刑。扣案之白粉經鑑定
     後，為第一級毒品海洛因總淨重0.10公克（空包裝重0.24公
     克），此有法務部調查局95年8月8日調科壹字第060012309
     號鑑定通知書在卷可查，請應毒品危害防制條例第18條第1
     項前段宣告沒收並銷燬之。扣案之注射針筒為被告所有且供
     犯罪所用之物，請依刑法第38條第1項第2款宣告沒收之。
 三、依刑事訴訟法第251條第1項提起公訴。
     此  　致
 臺灣板橋地方法院
 中　　華　　民　　國　　96　　年　　1 　　月　　16　　日
 　　　　　　　　　　　　　　　　　檢察官　甲○○
 　　　　　　　　　　　　　　　　　檢察官　丙○○
 本件正本證明與原本無異
 中　　華　　民　　國　　96　　年　　1 　　月　　29　　日
 　　   　　　　　　　　　　　　　 書記官
 附錄本案所犯法條全文
 毒品危害防制條例第10條
 施用第一級毒品者，處6 月以上5 年以下有期徒刑。
 施用第二級毒品者，處3 年以下有期徒刑。
